【裁判字號】    97,抗,539
【裁判日期】    970530
【裁判案由】    聲請撤銷緩刑
【裁判全文】
臺灣高等法院刑事裁定                  97年度抗字第539號
抗  告  人
即 受 刑人  甲○○
上列抗告人因聲請撤銷緩刑案件，不服臺灣臺北地方法院中華民
國97年4月30日裁定（97年度撤緩字第46號），提起抗告，本院
裁定如下：
    主  文
抗告駁回。
    理  由
一、原裁定意旨略以：受刑人前因侵占罪，經本院以96年度上易
    字第479號判決判處有期徒刑8月，緩刑5年，於96年4月11
    日確定在案。受刑人竟又於緩刑期內另犯幫助詐欺取財罪，
    經原審法院以97年度簡字第684號判決判處有期徒刑3月，如
    易科罰金以新台幣1000元折算1日確定在案，足見其未能因
    之前緩刑之寬典而有所省悟及警惕，前開宣告之緩刑，已難
    收其預期效果，當有執行刑罰之必要。聲請人之聲請，核與
    修正後刑法第75條之1第1項第2款之規定相符，而屬允當，
    受刑人前開緩刑之宣告應予以撤銷等語。
二、抗告意旨略以：抗告人所犯詐欺案件並無犯罪意圖，係因為
    要工作致遭詐騙集團騙取提款卡與密碼，其亦為受害人之一
    ，法院審理該案時卻認定抗告人為故意犯罪。抗告人擬就該
    案提起再審，證明其並未故意犯罪，純係因疏忽所造成，請
    求法院給予機會證明云云。
三、按「受緩刑之宣告而有下列情形之一，足認原宣告之緩刑難
    收其預期效果，而有執行刑罰之必要者，得撤銷其宣告：一
    、緩刑前因故意犯他罪，而在緩刑期內受得易科罰金之有期
    徒刑、拘役或罰金之宣告確定者。二、緩刑期內因故意犯他
    罪，而在緩刑期內受得易科罰金之有期徒刑、拘役或罰金之
    宣告確定者。三、緩刑期內因過失更犯罪，而在緩刑期內受
    有期徒刑之宣告確定者。四、違反第74條第2項第1款至第8
    款所定負擔情節重大者。前條第2項之規定，於前項第1款至
    第3款情形亦適用之。」、「前項撤銷之聲請，於判決確定
    後6月以內為之。」，刑法第75條之1、第75條第2項分別定
    有明文。而緩刑宣告是否撤銷，除須符合刑法第75條之1第1
    項各款之要件外，法律並賦予法院就緩刑宣告對抗告人能否
    達到預期效果，以及有無執行刑罰必要性等裁量的權限。
四、經查：
  (一)本件抗告人即受刑人因犯侵占罪，經本院於96年4月11日以
    96年度上易字第479號判決判處有期徒刑8月，緩刑5 年，並
    於96年4月11日確定在案 (緩刑期間自96年4月11日起迄101
    年4月10日)。抗告人竟又於96年11月間之緩刑期內另犯幫助
    詐欺取財罪，經原審法院於97年2月27日以97年度簡字第684
    號判決判處有期徒刑3月，如易科罰金，以新台幣1000元折
    算1日，並於97年3月31日確定，此有各該判決及本院被告前
    案紀錄表在卷可憑。
  (二)抗告人前已於87年間因竊盜案件，經臺灣台北地方法院以87
    年度北簡字第1252號判決判處有期徒刑7月，緩刑3年確定，
    於91年11月13日緩刑期滿。再於93年2月間起至94年2月間止
    ，因積欠債務壓力龐大，遂利用其擔任羅登光學有限公司業
    務員，為公司代收貨款之機會，連續侵占該公司貨款70萬元
    ，念被告犯後與羅登光學有限公司達成和解，先行賠償該公
    司10萬元，並允諾日後按月賠償7000元，本院始於96年4 月
    11日，以96年度上易字第479號判決，宣告抗告人緩刑5年。
    惟抗告人於緩刑確定甫半年之96年11月間，又明知金融帳戶
    攸關各人權益，專屬性甚高，一般人若無特殊情況均可申辦
    ，倘無正當理由，實無借用他人金融帳戶使用之理，被告為
    智識正常之成年男子，自可預見將自己金融帳戶交付不明人
    士使用時，將做為幫助他人詐欺取財之用，仍將自己之銀行
    存摺、印章、金融卡及密碼交予不詳姓名之成年人，為幫助
    詐欺犯行等情，有上開判決及本院被告前案記錄表可按，顯
    見被告犯罪已有多次，二次緩刑均不足以收警惕之效。抗告
    意旨復自稱，伊亦為前開幫助詐欺犯行之被害人云云，顯毫
    無悔意，足認原緩刑宣告難收其預期之效果，而有執行刑罰
    之必要。原審詳酌抗告人所犯罪刑之案情後，認原確定判決
    之緩刑宣告未能收預期效果，且有執行刑罰的必要，認與刑
    法第75條之1第1項第2款之規定相符，經裁量後撤銷抗告人
    之緩刑宣告，經核認事用法並無不合。抗告人抗告意旨以其
    因受騙致誤蹈法網，惟其實無犯罪故意等詞，指摘原裁定不
    當，要係就原審依職權裁量事項，任意爭執，其抗告為無理
    由，應予駁回。至抗告人是否聲請再審，則與本件撤銷緩刑
    宣告應考量之事由無涉，附此敘明。
據上論結，應依刑事訴訟法第412條，裁定如主文。
中    華    民    國    97    年    5     月    30    日
                  刑事第十六庭審判長法  官  溫耀源
                                    法  官  許增男
                                    法  官  王敏慧
以上正本證明與原本無異。
不得再抗告。
                                    書記官  丁淑蘭
中    華    民    國    97    年    5     月    30    日


司法院資訊處製作；財團法人民間司法改革基金會備份。
